---
title: "PCA"
author: "ABDOUL OUDOUSS DIAKITE"
date: "4/19/2022"
output:
  pdf_document:
    toc: yes
  html_document:
    toc: yes
    fig_caption: yes
    keep_md: yes
  word_document:
    toc: yes
---

# Principal Component Analysis and Factor Analysis

## Lecture des donnees

```{r cars, message=FALSE, warning=FALSE}
Pizza <-readr::read_csv("Pizza.csv")
```

## Affichage 
```{r}
head(Pizza)
```
## Appel de la fonction PCA de FactoMineR
```{r}
Pizza.pca <- FactoMineR::PCA(Pizza[,-c(1,2)],scale.unit=TRUE,graph = FALSE)
```
## Pourcentage d'explication
```{r}
factoextra::fviz_eig(Pizza.pca,addlabels = TRUE)
```

Ce graphe nous permet de remarquer que deux composantes principales sont suiffisantes pour représenter 92.318% de l’information ce qui est supérieur à 75% notre pourcentage seuil. 

## Extraction des resultats
```{r}
Pizza.var<-factoextra::get_pca_var(Pizza.pca)
Pizza.var
```
## Représentation graphique
### Graphiques de corrélation des variables
```{r}
library(factoextra)
fviz_pca_var(Pizza.pca,
             col.var = "contrib", 
             gradient.cols = rainbow(3),
             repel = TRUE,
             legend.title='Contribution'
             )

```

Nous pouvons constater une forte corrélation entre {fat} et {sodium} ce qui est tout le contraire entre {cal} et {card}.

### Graphes des individus
```{r warning=FALSE}
fig=fviz_pca_ind(Pizza.pca,
                 col.ind ='cos2',
                 gradient.cols = rainbow(10),
                 repel = TRUE,
                 legend.title = "Contribution",
                 )
fig
```

Une pizza avec un score élevé suivant un axe signifie signifie qu’elle a fortement contribué à la création de cet axe. Une pizza moyenne c’est celle qui est proche de l’origine.

### Biplot individus et variables
```{r warning=FALSE}
fviz_pca_biplot(Pizza.pca, repel = TRUE,
                col.var = rainbow(4)[4], 
                col.ind = rainbow(1)
                )

```

Prenons la pizza numéro 103 (C’est à dire la ligne 103 de notre dataframe). Nous avons vu plus haut que les variables {prot} et {carb} sont fortement mais négativement corrélées. Alors si la quantité de glucides {carb} d’une pizza est très faible par rapport à la moyenne, alors la quantité de protéines {prot} sera elle, très élevée pour une même pizza.

Un raisonnement similaire peut être fait pour les variable fortement et positivement corrélées comme la quantité de gras {fat} et la quantité de sodium {sodium} sauf que dans ce cas, les variables varieront dans le même sens.

Nous pouvons vérifier ces informations tirées sur le graphes précédent dans notre data set grace à la cellule de code suivante.

```{r warning=FALSE}
pizza103 <-  rbind(Pizza[103,-c(1,2)],apply(Pizza[,-c(1,2)],2,mean),
                   apply(Pizza[,-c(1,2)],2,min),
                   apply(Pizza[,-c(1,2)],2,max)
                   ) |> dplyr::select(prot,carb)
pizza103 <- cbind(Value=c('pizza103','mean','min','max'),pizza103) 
pizza103
```

